# 请教陈版“投资性房地产”

提问人：SS1111 时间：2023-09-16 09:54:21
背景：企业将自己的一栋办公楼的某一楼层，以及某些部分房间对外出租，假设满足投房的定义及确认条件（单独计量和可出售）。
问题：老师，那在转换为投资性房地产的时候，办公楼下面的土地是否要一同转入投资性房地产？还是土地仍然在无形资产核算，摊销仍然计入管理费用，仅仅把建筑物转入投房，折旧计入其他业务成本？可否按照已出租房屋面建筑面积占建筑物总面积比例，拆分固定和投房？

回答人：chenyiwei
是，对应的土地使用权价值也应当一并转入投资性房地产核算。
参考：《中审众环研究 2020 》之“问题1-1-65（部分出租自建房屋建筑物转入投资性房地产是否应结转无形资产中对应的土地使用权）”。